臺灣臺中地方法院民事判決
111年度婚字第310號
原      告  甲○○  
被      告  乙○○  

上列當事人間請求離婚事件，本院於民國111年7月12日言詞辯論
終結，判決如下：
    主      文
一、准原告與被告離婚。
二、訴訟費用由被告負擔。 
    事實及理由
一、原告主張：兩造於民國68年11月25日結婚，惟被告自102年
    起與原告互不往來，分居迄今，兩造婚姻顯無法維持，爰依
    民法第1052條2項規定，訴請判決離婚。並聲明：如主文所
    示。
二、被告則以：我沒有辦法自己生活，我現在中風，她現在要跟
    我離婚，這樣對嗎？我們從102 年分居到現在，因為是原告
    趕我出去，我沒有辦法，我現在住嘉義，分居這段時間，我
    搬來搬去，我都是租房子等語。並聲明：原告之訴駁回。　
三、按有民法第1052條第1項以外之重大事由，難以維持婚姻者
    ，夫妻之一方得請求離婚，但其事由應由夫妻之一方負責者
    ，僅他方得請求離婚，民法第1052條第2項定有明文。上開
    條文規定之立法意旨，在符合現代多元化社會之需要，使裁
    判離婚之事由較富彈性，其判斷之標準為婚姻是否已生破綻
    而無回復之希望。而婚姻是否已生破綻無回復之希望，不可
    依主觀的標準，即從原告已喪失維持婚姻意欲之主觀面加以
    認定，而應依客觀之標準，即難以維持婚姻之事實，是否已
    達倘處於同一境況，任何人均將喪失維持婚姻意欲之程度而
    定（最高法院95年度台上字第1450、2924號、94年度台上字
    第115、2059號民事判決意旨參照）。又有民法第1052條第1
    項以外之重大事由，難以維持婚姻者，夫妻之一方如無過失
    ，自得請求離婚；如夫妻雙方就該事由均須負責時，應比較
    衡量雙方之有責程度，僅責任較輕之一方得向責任較重之他
    方請求離婚，如雙方之有責程度相同，則雙方均得請求離婚
    ，始符民法第1052條第2項規定之立法本旨（最高法院94年
    台上字第2059號、98年度台上字第1233號民事判決意旨、95
    年度第5次民事庭會議決議參照）。查原告上開主張，業據
    提出戶口名簿，兩造簽名之文件（上載明被告102年8月2日
    拿原告2萬元出這個家，從此不再入這個家且跟原告斷緣，
    互不往來）為證，兩造自102年分居迄今，亦為被告所不爭
    執，故兩造均放任分居長達近9年，同具可歸責之原因，益
    徵均無維繫婚姻之意願，綜上難期兩造得以再復合，共同建
    立和諧美滿之家庭，依其情形，任何人倘處於同一地位時，
    均難期待繼續維繫婚姻及家庭生活之和諧，客觀上已達喪失
    維持婚姻意欲之程度，應認兩造婚姻已構成難以維持之重大
    事由，且其事由原告可責性並未超逾被告，從而，原告依民
    法第1052條第2項之規定請求判決離婚，為有理由，應予准
    許。
四、訴訟費用負擔之依據：家事事件法第51條，民事訴訟法第78
    條。
中　　華　　民　　國　　111 　年　　7 　 月　　26   　日
                  家事法庭  法  官  顏銀秋
上正本係照原本作成。　　　　　　　　　
如對本判決上訴，須於判決送達後20日內向本院提出上訴書狀（
須附繕本），並繳納上訴費用新臺幣4,500 元。
中　　華　　民　　國　　111 　年　　7 　　月　　26　　日
                             書記官  陳彥蓉